# 某商贸公司购土地一宗后,与房开公司合作,以房开公司名义进行商品房开发

提问人：wj980121 时间：2011-05-03 11:49:17
某商贸公司购土地一宗后,与房开公司合作,以房开公司名义进行商品房开发,所有资金投入及商品房销售均由商贸公司收取并支付,请问项目完工后,该商贸公司可以确认房开收入吗?如果不能,帐务又该如何处理?

回答人：chenyiwei
这样操作实务中应当会有不小的法律障碍。土地在商贸公司名下，开发以房地产开发企业名义进行，但销售和收款又在商贸公司？这估计很难操作，而且避税意图太明显。 如果抛开法律和税务问题，单纯考虑会计问题，则合作开发的会计核算取决于双方中哪一方在这一交易安排中处于主导和控制地位，以及该商贸公司是否得到了房开公司的保本和确保最低收益的承诺。此类合作经营、合作开发项目的会计处理问题，在本版面上有较多的讨论，建议你先搜索一下以前的帖子。

回答人：chenyiwei
回复 板凳 wj980121 的帖子会计上只要符合《企业会计准则第 14 号——收入》对“收入”的定义和确认条件，即应确认收入。是否超范围经营不是会计准则考虑的因素。当然，同时在报表上还应当考虑就该项超范围经营以及明显的避税动机可能导致的工商、税务等机关的处罚作出充分的计提和披露。